臺灣板橋地方法院刑事判決　　　　　　　95年度訴字第2488號
公　訴　人　台灣板橋地方法院檢察署檢察官
被　　　告　甲○○
上列被告因違反毒品危害防制條例案件，經檢察官提起公訴（95
年度毒偵字第4751號）及移送併辦（95年度毒偵字第6351號、第
6753號），被告於準備程序對被訴事實為有罪之陳述，本院合議
庭裁定由受命法官改依簡式審判程序獨任審理，判決如下：
    主      文
甲○○施用第一級毒品，累犯，處有期徒刑拾月。扣案海洛因壹
包（淨重零點零陸公克、空包裝重零點壹玖公克）沒收銷燬之。
扣案注射針筒壹支沒收。
    事      實
一、甲○○前於民國83年間，因違反麻醉藥品管理條例案件，經
    台灣高等法院分別判處有期徒刑5 年2 月、8 月確定，又於
    90年間因違反毒品危害防制條例案件，經起訴並強制戒治，
    於90年5 月22日執行完畢，再經本院以90年度板簡字第1518
    號判決處有徒刑6 月確定，嗣於94年3 月9 日接續執行縮刑
    期滿執行完畢。又於94年9 月間，因施用第一、二級毒品案
    件，經本院以95年度訴字第958 號判決分別判處有期徒刑8
    月、4 月，應執行有期徒刑10月。詎仍不知警惕，竟基於施
    用第一級毒品海洛因之包括犯意，自95年7 月6 日起至同年
    9 月8 日止，在台北縣中和市○○路住所、台北縣中和市○
    ○街朋友住處等地，以將少許海洛因粉末捲入香煙後燃燒施
    用、或將少許海洛因粉末置入注射針筒內經加水稀釋後以針
    筒注射，等方式施用海洛因多次（應扣除先後於95年7 月7
    日、7 月9 日及9 月28日，三次為警查獲後，至檢察官訊問
    後釋放時之人身受拘束無法施用期間），嗣為警查獲，並扣
    得海洛因1 包（驗餘淨重0.06公克、空包裝重0.19公克）、
    注射針筒1 支，經分別採集其尿液檢體送驗，結果呈海洛因
    代謝物嗎啡類陽性反應。
二、案經台北市政府警察局中山分局報告台灣板橋地方法院檢察
    署檢察官偵查起訴及移送併辦。
    理      由
一、本案被告甲○○所犯係死刑、無期徒刑、最輕本刑為3年以
    上有期徒刑以外之罪，且非高等法院管轄之第一審案件，其
    於準備程序中就被訴事實為有罪之陳述，經本院告知簡式審
    判程序之旨，並聽取公訴人、被告之意見後，經合議庭裁定
    由受命法官獨任進行簡式審判程序，合先敘明。
二、上揭事實，業據被告於本院審理時坦承不諱，並有前開海洛
    因、注射針筒等物扣案可證，且被告先後於95年7 月7 日、
    7 月9 日及9 月28日查獲後，經警採集其尿液檢體送驗，結
    果確呈海洛因代謝物嗎啡類陽性反應，有台灣檢驗科技股份
    有限公司濫用藥物尿液檢驗報告書、法務部調查局鑑定通知
    書等件附卷可憑，足證被告自白核與事實相符，堪以採信。
    查被告前曾因施用毒品案件，經裁定送強制戒治在案，再因
    施用毒品案件遭判刑確定，其於五年內再犯本案施用毒品，
    事證明確，其犯行洵堪認定。
三、核被告所為，係犯毒品危害防制條例第10條第1 項之施用第
    一級毒品罪。至被告持有海洛因之低度行為，為其進而施用
    之高度行為所吸收，不另論罪。按施用毒品，本含有多次施
    用之集合犯性質，且被告於本院審理時自承係有癮而施用，
    是其先後多次施用毒品犯行，應論以集合犯之包括一罪。又
    被告前曾因違反毒品危害防制條例等案件，經本院判處有期
    徒刑6 月確定，因接續執行，而於94年3 月9 日縮刑期滿執
    行完畢，有台灣高等法院被告前案紀錄表在卷可稽，其於受
    徒刑之執行完畢後，五年以內故意再犯本案有期徒刑以上之
    罪，為累犯，應依法加重其刑。至台灣板橋地方法院檢察署
    95年度毒偵字第6361號、第6753號移送併辦部分，與本案論
    罪科刑部分，有集合犯之包括一罪關係，本院自得併予審究
    ，附此敘明。
四、爰審酌被告素行不佳，經執行強制戒治後仍未戒除吸毒惡習
    、施用毒品之次數及頻率，施用毒品危害其個人身心健康及
    犯罪後坦承犯行，態度尚屬良好等一切情狀，量處如主文所
    示之刑，以示懲儆。
五、扣案海洛因1 包（驗餘淨重0.06公克、空包裝重0.19公克）
    ，為被告持有供施用之第一級毒品，而本件海洛因為細微粉
    末，部分沾附於包裝袋上，若欲完全析離，雖非不可能，但
    此舉對毒品危害防制政策之施行，並無特殊助益，且徒費執
    行之成本，故均併依毒品危害防制條例第18條第1 項前段規
    定宣告沒收銷燬之，以符執行之實際。另扣案注射針筒一支
    ，為被告所有供犯罪所用之物，業據被告供明在卷，爰依刑
    法第38條第1 項第2 款規定宣告沒收。
六、退回併辦部分：
（一）台灣板橋地方法院檢察署檢察官95年度毒偵字第6361號併
      案意旨另以：被告尚於95年7 月9 日施用第二級毒品安非
      他命，因認被告此部分之犯行，亦想像競合涉犯毒品危害
      防制條例第10條第2 項之施用第二級毒品罪嫌等情。
（二）經查：被告於本院審理時坦承其係於95年7 月9 日，在台
      北縣中和市○○路住所，先以玻璃球吸食安非他命，再捲
      煙施用海洛因，是被告施用第二級毒品部分，與本案論罪
      科刑之施用第一級毒品海洛因部分，犯意各別，行為互殊
      ，尚難認有想像競合犯之裁判上一罪關係，應檢卷退回由
      檢察官另行處理，附此敘明。
據上論斷，應依刑事訴訟法第273 條之1 第1 項、第299 條第1
項前段，毒品危害防制條例第10條第1 項、第18條第1 項前段，
刑法第11條前段、第47條第1 項、第38條第1 項第3 款，判決如
主文。
本案經檢察官彭聖斐到庭執行職務。
中　　華　　民　　國　　96    年　　2     月　　9    日
                  刑事第六庭  法　官  林鈺琅
以上正本證明與原本無異。
如不服本判決應於送達後10日內向本院提出上訴狀。
                              書記官  林蔚然
中　　華　　民　　國　　96    年　　2     月    9    日
附錄本案論罪科刑法條全文：
毒品危害防制條例第10條：
  施用第一級毒品者，處六月以上五年以下有期徒刑。
  施用第二級毒品者，處三年以下有期徒刑。
